【裁判字號】    95,家聲,7
【裁判日期】    950306
【裁判案由】    指定遺產管理人
【裁判全文】
臺灣雲林地方法院民事裁定               95年度家聲字第7號
聲  請  人  聯邦商業銀行股份有限公司
法定代理人  甲○○
代  理  人  丙○○
關  係  人  財政部國有財產局台灣中區辦事處雲林分處
法定代理人  曾平輝
上列聲請人聲請選任被繼承人乙○○之遺產管理人事件，本院裁
定如下：
    主      文
選任財政部國有財產局台灣中區辦事處雲林分處為被繼承人乙○
○之遺產管理人。
准對被繼承人乙○○（民國44年06月10日出生，身分證：Ｚ0000
00000號，生前最後住所：雲林縣土庫鎮○○里○○鄰○○路20號
，於民國93年08月06日死亡）之繼承人為承認繼承之公示催告。
被繼承人乙○○之繼承人，應自前項公示催告最後登載新聞紙之
日起，壹年貳個月內承認繼承。上述期限屆滿，無繼承人承認繼
承時，被繼承人之遺產，於清償債權並交付遺贈物後，如有剩餘
即歸屬國庫。
聲請程序費用由被繼承人乙○○之遺產負擔。
    理      由
一、按繼承開始時，繼承人有無不明，而無親屬會議或親屬會議
    未於一個月內選定遺產管理人者，利害關係人得聲請法院選
    任遺產管理人，並由法院依公示催告程序，定六個月以上之
    期限，公告繼承人，命其於期限內承認繼承，民法第1177條
    、第1178條第1項、第2項規定甚明。
二、本件聲請意旨略以：聲請人與被繼承人乙○○間清償債務事
    件，經法院核發債權憑證，惟迄未獲清償。嗣被繼承人乙○
    ○於民國93年08月06日死亡，被繼承人乙○○之各順位之繼
    承人皆拋棄繼承權，因強制執行程序進行需要，乃向法院民
    事執行處暫緩執行三個月，並聲請本件選任遺產管理人暨准
    為公示催告等語。
三、經查，聲請人主張之事實，已據其提出本院民事執行處函、
    繼承系統表、戶籍謄本、本院准予拋棄繼承備查函等影本資
    料為證，自堪信為實在。而聲請人無法提出適任之遺產管理
    人選，本院考量上情，並參考財政部國有財產局台灣中區辦
    事處雲林分處為政府機關，代表政府管領國庫財產，具有公
    信力，乃選任財政部國有財產局台灣中區辦事處雲林分處為
    被繼承人乙○○之遺產管理人，並依法為承認繼承之公示催
    告。（聲請人於收受裁定送達後，應速將被繼承人乙○○之
    除戶戶籍資料及遺產清冊送交財政部國有財產局台灣中區辦
    事處雲林分處，以利事務之執行）。
四、依非訟事件法第21條第2項、民事訴訟法第78條，裁定如主
    文。
中    華    民    國    95    年    3     月    6     日
                  家事法庭法  官  林秋火
以上正本係照原本作成。
如對本裁定抗告須於裁定送達後10日內向本院提出抗告狀，並應
繳納抗告費新台幣1000元。
中    華    民    國    95    年    3     月    6     日
                          書記官  張瑛瑢


司法院資訊處製作；財團法人民間司法改革基金會備份。
